臺灣新北地方法院三重簡易庭小額民事判決
                                 111年度重小字第3302號
原      告  旺旺友聯產物保險股份有限公司

法定代理人  劉自明  
訴訟代理人  劉育辰  
            呂樹緯  
上一人
複代理人    周正國  
被      告  翁祖盛  

訴訟代理人  呂德彥  

上列當事人間請求侵權行為損害賠償事件，經本院於民國111年1
0月24日言詞辯論終結，判決如下：
    主      文
被告應給付原告新臺幣陸萬零壹佰玖拾元，及自民國一百一十一
年九月六日起至清償日止，按年息百分之五計算之利息。
原告其餘之訴駁回。
訴訟費用確定為新臺幣壹仟元由被告負擔新臺幣捌佰零陸元，其
餘由原告負擔。
本判決原告勝訴部分得假執行。
    事實及理由
一、原告主張：被告於民國109年9月5日16時19分許，駕駛車牌
    號碼000-0000號營業小客車(下稱A車)，行經新北市泰山區
    新五路與楓江路口(即台65線匝道口往新莊方向)時，因有在
    劃有分向限制線路段迴車之過失，致原告所承保訴外人王秀
    桃所有、訴外人林志南所駕駛之車牌號碼000-0000自用小客
    車(下稱C車)之前車緊急煞車，C車煞車後，因後方車輛閃避
    不及而發生追撞，造成C車受損，經送修後，計支出修理費
    用新臺幣（下同）106,645元，又原告已依保險契約賠付上
    開修理費，依法取得代位權，而被告就本件事故應負擔七成
    肇事責任，應賠償原告之金額為74,652元。為此，爰依侵權
    行為及保險代位之法律關係提起本訴。並聲明：被告應給付
    原告74,652元，及自起訴狀繕本送達翌日起至清償日止，按
    年息百分之5計算之利息。
二、被告則以：被告對於有於上開時、地在劃有分向限制線之路
    段迴車之違規事實固不爭執，惟本件車禍是4台車之車禍，A
    車迴轉過程中，第二台車有先停下，第三台車即C車亦有停
    下，惟第四台車未保持安全距離而追撞C車，C車又碰撞前車
    而肇事，本件應由第四台車之駕駛人負全部肇事責任等語置
    辯。並聲明：原告之訴駁回。　　
三、本院之判斷：
　㈠按汽車迴車時，在設有禁止迴車標誌或劃有分向限制線，禁
    止超車線、禁止變換車道線之路段，不得迴車，道路交通安
    全規則第106條第2款定有明文。經查，被告於警詢時供稱：
    我當時行駛新五路準備上台65高架匝道，正行駛至匝道上時
    ，我後座乘客表示不想走高架路段，結果當下有點慌張我就
    打左轉燈要迴轉，我有先看左後照鏡確保有與後車保持安全
    距離，結果就在我迴轉後後車就發生車禍等語；被告後方第
    1台車即車牌號碼000-0000號自用小客車(下稱B車)之駕駛人
    廖志勇於警詢時供稱：我行駛新五路準備上台65高架匝道，
    在剛行駛進匝道後我前方車輛突然剎車並迴轉，導致當下我
    急剎車，而後方車輛就撞上我後車尾等語；被告後方第2台
    車即C車駕駛人林志南於警詢時供稱：我當時行駛新五路準
    備上台65高架匝道，剛行駛進匝道口時，我當時見我前方車
    輛突然急剎，我當下也急剎並停下來，結果我後方車輛剎不
    住撞上我車輛後車尾，導致我往前又撞上前方車輛等語；被
    告後方第3台車即車牌號碼0000-00號自用小客車(下稱D車)
    駕駛人吳佩錫於警詢時供稱：我當時準備上台65高架匝道，
    往新莊方向，結果我就看到前方有車輛要在匝道口迴轉，導
    致我前方車輛急剎車，反應不及發生碰撞等語，有道路交通
    事故調查紀錄表4份存卷可查；復參以本件道路交通事故現
    場圖、現場照片及B車、C車、D車碰撞之相對位置，可知本
    件事故之發生，乃因被告貿然在禁止迴車處所迴車，致緊隨
    其後方行駛之3台車輛見狀因而緊急煞車，惟第3台車即D車
    仍因煞停距離不足，致追撞前方之C車，再向前推撞B車，C
    車因而受有損害。被告雖辯稱後方已有2台車煞停，D車仍撞
    擊C車導致追撞，D車之駕駛人吳佩錫應負全部肇事責任，被
    告應無肇事責任云云，查D車駕駛人吳佩錫固有未與前車保
    持隨時可煞停距離之過失，有道路交通事故初步分析研判表
    存卷可參，然倘無被告之違規迴車行為，要無導致其後方行
    駛之3台車輛均需緊急煞車可言，況於跟車進入匝道行駛之
    情形下，越在後方行駛之車輛因視野受限，導致反應時間更
    為短促，堪認被告之前開違規迴車之過失行為，與C車之受
    損亦具有相當因果關係甚明，是被告前開所辯，委不足採。
  ㈡因故意或過失，不法侵害他人之權利者，負損害賠償責任；
    又汽車、機車或其他非依軌道行駛之動力車輛，在使用中加
    損害於他人者，駕駛人應賠償因此所生之損害；另被保險人
    因保險人應負保險責任之損失發生，而對於第三人有損失賠
    償請求權者，保險人得於給付賠償金額後，代位行使被保險
    人對於第三人之請求權，但其所請求之數額，以不逾賠償金
    額為限，民法第184條第1項前段、第191條之2前段及保險法
    第53條第1項分別定有明文。本件被告過失不法侵害王秀桃
    對C車之所有權，自應對王秀桃負侵權行為損害賠償責任，
    又原告已依其與王秀桃間之保險契約，賠付C車之修復費用
    ，是原告主張其得代位行使對被告之損害賠償請求，自屬有
    據。復按數人共同不法侵害他人之權利者，連帶負損害賠償
    責任，民法第185條第1項前段亦定有明文，共同侵權行為人
    間不以有意思聯絡為必要，數人因過失不法侵害他人之權利
    ，苟各行為人之過失行為，均為其所生損害之共同原因，即
    所謂行為關連共同，亦足成立共同侵權行為，依民法第185
    條第1項前段之規定，各過失行為人對於被害人應負全部損
    害之連帶賠償責任(最高法院108年度台上字第986號判決意
    旨參照)。而連帶債務之債權人，得對於債務人中之一人或
    數人或其全體，同時或先後請求全部或一部之給付，民法第
    273 條第1 項亦有明定。本件C車之受損，被告、吳佩錫之
    過失行為關連共同，自應負共同侵權行為之連帶損害賠償責
    任，又渠等就本件事故發生之過失比例為何，核屬連帶債務
    人內部分擔之問題，不影響原告之請求，亦予敘明。
  ㈢次按不法毀損他人之物者，被害人得請求賠償其物因毀損所
    減少之價額，民法第196條第1項亦有明文。又依民法第196
    條請求賠償物被毀損所減少之價額，固得以修復費用為估定
    之標準，但以必要者為限（如修理材料以新品換舊品，應予
    折舊）。查C車為107年7月（推定15日）出廠使用，有行車
    執照在卷可稽，至109年9月5日受損時已使用2年1月又20日
    ，依營利事業所得稅結算申報查核準則，提列折舊以1 年為
    計算單位，其使用期間未滿1 年者，按實際使用月數相當於
    全年之比例計算之，不滿1月者，以1月計，C車實際使用之
    期間應以2年2月計算。再依行政院公布之固定資產耐用年數
    表及固定資產折舊率表，自用小客車之耐用年數5 年，依定
    率遞減法每年折舊千分之三六九，則原告請求之修理費中零
    件費用74,170元，依上開標準計算其折舊後為27,715元（計
    算式如附表）。是原告就C車修車費用得請求之金額為上開
    扣除折舊額之零件費用27,715元，加計其他無須折舊之鈑金
    費用18,425元、烤漆費用14,050元，共計60,190元（計算式
    ：27,715元＋18,425元＋14,050元＝60,190元），逾此部分之
    請求，即屬無據。
四、從而，本件原告依侵權行為及保險代位等法律關係，請求被
    告給付60,190元及自起訴狀繕本送達翌日即111年9月6日起
    至清償日止，按年息百分之5 計算之利息，為有理由，應予
    准許；逾此部分之請求，為無理由，應予駁回。
五、本件事證已臻明確，兩造其餘主張、攻擊防禦方法及所提之
    證據，均核與本件判決所認結果不生影響，爰毋庸逐一再加
    論述，附此敘明。
六、本件原告勝訴部分，係依小額訴訟程序而為被告敗訴之判決
    ，爰依職權宣告假執行。並依民事訴訟法第79條、第436條
    之19第1項之規定，確定本件訴訟費用額為1,000元，應由被
    告負擔806元，餘由原告負擔。　　　　
中　　華　　民　　國　　111 　年　　11　　月　　18　　日
                           臺灣新北地方法院三重簡易庭 
                                 法  官  洪任遠
以上正本係照原本作成。
如不服本判決，應於送達後20日內，向本院提出上訴狀，並表明
上訴理由（上訴理由應表明1、原判決所違背之法令及具體內容
。2、依訴訟資料可認為原判決有違背法令之具體事實。），如
於本判決宣示後送達前提起上訴者，應於判決送達後20日內補提
上訴理由書（須附繕本），如未於上訴後20日內補提合法上訴理
由書，法院得逕以裁定駁回上訴。
中　　華　　民　　國　　111 　年　　11　　月　　18　　日
　　　　　　　　　　　            書記官  楊家蓉  

附表
折舊時間           金額
第1年折舊值        74,170×0.369=27,369
第1年折舊後價值    74,170-27,369=46,801
第2年折舊值        46,801×0.369=17,270
第2年折舊後價值    46,801-17,270=29,531
第2年2月折舊值     29,531×0.369×(2/12)=1,816
第2年2月折舊後價值 29,531-1,816=27,715